臺灣臺北地方法院民事裁定　　　　　　 94年度小上字第149號
上　訴　 人　甲○○
被 上 訴 人　乙○○
上列當事人間侵權行為損害賠償事件，上訴人對於中華民國九十
四年九月二十二日，本院臺北簡易庭九十四年度北小字第一四四
六號第一審判決提起上訴，本院裁定如下：
    主  文
上訴駁回。
第二審訴訟費用新臺幣壹仟伍佰元由上訴人負擔。
    理  由
一按對於小額程序第一審裁判之上訴或抗告，非以其違背法令為
  理由，不得為之，民事訴訟法第四百三十六條之二十四第二項
  定有明文。依同法第四百三十六條之三十二第二項、第四百
  六十八條規定，判決不適用法規或適用不當者，為違背法令；
  而判決有同法第四百六十九第一款至第五款情形之一者，為當
  然違背法令。是當事人提起上訴，如依民事訴訟法第四百三十
  六條之二十五規定，以小額程序之第一審判決有不適用法規或
  適用法規不當為理由時，其上訴狀或理由書應有具體之指摘，
  並揭示該法規之條項或其內容；若係成文法以外之法則，應揭
  示該法則之旨趣；倘為司法院解釋、或本院之判例，則應揭示
  該判解之字號或其內容；如以民事訴訟法第四百三十六條之三
  十二第二項、第四百六十九條第一款至第款款所列情形為理由
  時，其上訴狀或理由書，應揭示合於該條款之事實。上訴狀或
  理由書如未依此項方法表明，或其所表明者，顯與上開法條規
  定之情形不相合時，即難認為已對小額程序之第一審判決之違
  背法令有具體之指摘，其上訴自難認為合法，即屬不應准許，
  應予駁回（最高法院二十六年度鄂上字第二三六號判例參照）
  。
二本件上訴意旨略以：被上訴人主張上訴人所騎乘之機車自後方
  追撞被上訴人，被上訴人之說法與事實完全不符，根據當時交
  通警察所拍照照片、警訊筆錄及事後的肇事原因，均可證明當
  時是被上訴人所騎乘之機車任意轉向疏忽，才會造成本件事故
  ，是本件事故被上訴人所應負擔責任，絕對要比上訴人多，兩
  造於本件事故中均有過失及受傷，但原審法院卻判決上訴人應
  賠償被上訴人精神撫慰金，則上訴人應向何人請求賠償慰撫金
  ，原判決應予廢棄云云。
三經查，本院細繹原審卷宗，上訴人於原審之主張，原審判決已
  予以審酌，是原審判決顯無違背法令之情形。至上訴人所提之
  前開上訴理由，並未表明原判決所違背之法令及具體內容，亦
  未表明依訴訟資料可認為原判決有違背法令之具體事實，揆諸
  前揭說明，應認其上訴為不合法，應予駁回。
四依民事訴訟法第四百三十六條之三十二第二項、第四百四十四
  條第一項、第七十八條，裁定如主文。
中　　華　　民　　國　　94　　年　　12　　月　　30　　日
                  民事第六庭審判長法　官　吳光釗
                                  法  官  詹駿鴻
                                  法  官  姜悌文
訴訟費用計算書
項　　　目　　　　　　　　　　金　額（新臺幣）
第二審裁判費                  1500元
以上正本係照原本作成
本裁定不得抗告
中　　華　　民　　國　　95　　年　 　1　　月　 　2　　日
                    　　　　　　書記官　蔡炎暾
